臺灣高等法院交通事件裁定　　　　　 100年度交抗字第1040號
抗　告　人
即受處分人　　廖志豪
上列抗告人因違反道路交通管理處罰條例案件，不服臺灣臺北地
方法院，中華民國100年6月30日所為裁定（100年度交聲字第148
2號；原處分案號：交通部公路總局臺北區監理所北監自裁字第
40-AEX868268號），提起抗告，本院裁定如下：
    主  文
抗告駁回。
    理  由
一、原裁定意旨略以：原處分機關係於民國100年5月24日將本件
    北監自裁字第裁40-AEX868268號裁決書送達於受處分人住所
    即新北市○○區○○路2段187號1樓，有原處分機關送達證
    書1紙在卷可稽，此裁決書之送達業已合法，受處分人對原
    處分機關之裁決不服而聲明異議時，其20日之法定異議期間
    ，應自受處分人收受前揭裁決書送達之翌日即100年5月25日
    起算。又受處分人之住所新北市○○區○○路2段187號，與
    原處分機關所在地新北市○○區○○路248巷7號，係位於相
    同之院轄市區域，依法院訴訟當事人在途期間標準第4條第1
    款第1目規定，其聲明異議期間毋庸扣除在途期間，則受處
    分人本件聲明異議期間之末日應為100年6月13日（該日為星
    期一，非例假日，故毋須順延）。而受處分人遲至100年6月
    20日始具狀經由原處分機關向法院聲明異議，顯已逾期。故
    受處分人之異議為不合法，應予駁回等語。
二、抗告人即受處分人廖志豪抗告意旨略以：受處分人誤以為異
    議期間至100年6月19日（星期日）止，且受處分人工作需駕
    駛車號2591-ET號小客車，倘予吊扣車牌，受處分人之工作
    及生計將發生困難，爰請求法官法外施恩，再給予受處分人
    一次機會云云。
三、經查：
(一)、按受處分人不服道路交通管理處罰條例第8條主管機關所為
    之處罰，得於接到裁決書之翌日起20日內，向管轄地方法院
    聲明異議，並得依法扣除在途期間，同條例第87條第1項、
    依同條例第89條後段授權訂定之道路交通事件處理辦法第11
    條定有明文。倘逾上述法定期間，其聲明異議即不合法律上
    程序，且無從補正，依道路交通事件處理辦法第17條前段規
    定，應逕以裁定駁回之，無從為實體上之審查。又依同條例
    第92條第4項授權訂定之違反道路交通管理事件統一裁罰基
    準及處理細則第5條規定：處理違反道路交通管理事件，有
    關文書送達之程序，依行政程序法之規定。而送達，於應受
    送達人之住居所、事務所或營業所為之；於應送達處所不獲
    會晤應受送達人時，得將文書付與有辨別事理能力之同居人
    、受雇人或應送達處所之接收郵件人員；行政程序法第72條
    第1項前段，第73條第1項規定亦分別定有明文。
(二)、本件受處分人所有之上開小客車，因有行車速度超過規定之
    最高時速60公里以上（83公里）之違規行為，為警舉發，經
    原處分機關於100年5月20日以北監自裁字第裁40-AEX868268
    號違反道路交通管理事件裁決書，裁罰受處分人吊扣駕駛執
    照3個月，該裁決書業經原處分機關依行政程序法之規定，
    於100年5月24日合法送達予受處分人住所，由其有辨別事理
    能力之受僱人陳淑珍收受，有送達證書附卷可稽（見原審卷
    第10頁），足證該裁決書已合法送達於受處分人。又上揭裁
    決書附記欄載明：「一、受處分人不服處罰者，得於接受裁
    決書之翌日起20日內，以司法狀紙提出聲明異議，載明裁決
    日期、字號及理由、交由本（臺北區監理所）所轉送管轄地
    方法院」等語，即已告知受處分人應於異議期間內提出異議
    。受處分人如對原處分機關之裁決不服，自應於上揭裁決書
    送達之翌日即同年月25日起之20日內為之，該20日之末日係
    同年6月13日，當日非例假日或休息日，且因受處分人住所
    （新北市新店區）與原處分機關（位於新北市樹林區）同位
    於新北市內，依法院訴訟當事人在途期間標準第4條第1款第
    1目規定，不扣除在途期間，本件裁決之20日異議期間，應
    於同年6月13日屆滿。惟受處分人遲至100年6月21日始提出
    聲明異議狀予原處分機關（原審誤付郵寄時間為提出異議狀
    於原處分機關時間，茲予更正），此觀該狀所蓋原處分機關
    收文章戳之日期甚明，顯已逾異議期間，於法未合。是原審
    以受處分人之聲明異議不合法，且無從補正為由，駁回受處
    分人之異議，並無違誤，應予以維持。本件抗告為無理由，
    應予駁回。
據上論結，應依道路交通管理處罰條例第89條前段，刑事訴訟法
第412條，裁定如主文。
中    華    民    國    100    年     8    月    4    日
                  刑事第十三庭   審判長法  官  曾德水
                                       法  官  宋松璟
                                       法  官  王復生
以上正本證明與原本無異。
不得再抗告。
                                       書記官  陳靜雅
中    華    民    國   100    年    8     月    5     日